臺灣彰化地方法院刑事判決　　　　　　　96年度訴字第1552號
公　訴　人　臺灣彰化地方法院檢察署檢察官
被　　　告　甲○○
　　　　　　　　　　　號
　　　　　　丙○○
上列被告等因違反臺灣地區與大陸地區人民關係條例等案件，經
檢察官聲請簡易判決處刑（九十六年度偵字第六二○八號），本
院員林簡易庭認不宜以簡易判決處刑，簽移由本院刑事庭改依通
常程序審理（九十六年度員簡字第四四八號），本院判決如下：
    主  文
甲○○、丙○○共同違反不得使大陸地區人民非法進入臺灣地區
之規定，未遂，各處有期徒刑壹年陸月，各減為有期徒刑玖月。
    事　實
一、甲○○、丙○○原係朋友關係，甲○○因見丙○○所經營之
    檳榔攤僱用大陸地區女子幫忙看店，亦思找大陸地區女子來
    臺幫其看顧檳榔攤，並與其同居，然因甲○○仍有婚姻關係
    存在，無法以本人名義與大陸地區女子結婚，甲○○乃以新
    臺幣（下同）十八萬元之代價，委由丙○○代為尋找人頭，
    並安排至大陸地區辦理假結婚手續。丙○○、甲○○均明知
    大陸地區人民非經主管機關許可，不得進入臺灣地區，且乙○○並無與大陸地區女子結婚之真意，竟向乙○○表示，若
    乙○○願意擔任人頭丈夫，前往大陸地區與大陸地區女子辦
    理假結婚，使大陸地區女子能順利來臺，將給付乙○○三萬
    元，另按月給付三千元作為報酬，經乙○○應允後，甲○○
    、丙○○、乙○○（另經檢察官提起公訴，現由本院另案審
    理中）即共同基於使大陸地區人民非法進入臺灣、行使使公
    務員登載不實文書之犯意聯絡，由甲○○先於民國九十四年
    四月八日前往大陸地區挑選大陸地區女子，待甲○○選定大
    陸地區女子李雪梅後，再由丙○○陪同乙○○於同月十三日
    前往大陸地區，復由甲○○、丙○○陪同乙○○、李雪梅於
    同月十九日前往大陸地區湖南省虛偽辦理公證結婚手續，並
    於同日取得大陸地區湖南省民政廳所核發之湘民結字第○一
    ○五○○八一四號結婚證明書，以及大陸地區湖南省公證處
    所核發之（二○○五）湘證字第五一八二號結婚公證書、（
    二○○五）湘證字第五一八三號親屬關係公證書。甲○○、
    丙○○、乙○○返臺後，丙○○即指示乙○○持上開不實之
    結婚公證書至財團法人海峽交流基金會（下稱海基會）辦理
    認證，並於九十四年五月二十七日取得該會（九四）中核字
    第○三三七○七號證明書，復指示乙○○於九十四年六月九
    日持上開不實之結婚公證書及海基會證明書前往彰化縣警察
    局彰化分局花壇分駐所，以申請配偶來臺探親之名義，填具
    「大陸地區人民進入臺灣地區保證書」一紙，交付予該分駐
    所負責承辦該項事務之警員，致使不知情且不具實質審查權
    之該管公務員將「乙○○與李雪梅係夫妻關係」之不實事項
    登載於職務上所掌公文書即上開保證書之「對保或證明機關
    （構）簽註意見欄」上，並據以核發該保證書予乙○○，足
    以生損害於警察機關對大陸地區人民與臺灣地區人民婚姻狀
    況管理之正確性；再指示乙○○於九十四年六月十日前往內
    政部警政署入出境管理局（下稱境管局；現已改制為內政部
    入出國及移民署），以申請配偶來臺探親團聚之理由，填具
    「大陸地區人民入出臺灣地區申請書」，並將該申請書與上
    開記載不實結婚事項之大陸地區人民進入臺灣地區保證書、
    結婚公證書及海基會證明書，一併交付予境管局承辦人員，
    以申請李雪梅入境來臺而行使之，足以生損害於境管局對於
    大陸地區人民申請入境臺灣地區許可之正確性；嗣因境管局
    承辦人員經實質審查後，發覺乙○○與李雪梅係假結婚，不
    予許可李雪梅入境之申請，李雪梅因而未能入境。
二、案經臺灣彰化地方法院檢察署檢察官自動檢舉偵查後聲請簡
    易判決處刑。
    理    由
一、按被告以外之人於審判外之言詞或書面陳述，除法律有規定
    者外，不得作為證據。被告以外之人於偵查中向檢察官所為
    之陳述，除顯有不可信之情況者外，得為證據。刑事訴訟法
    第一百五十九條第一項、第一百五十九條之一第二項分別定
    有明文。經查，證人即共同被告甲○○於偵查中向檢察官所
    為證述，雖係被告丙○○以外之人於審判外之言詞陳述，為
    傳聞證據，然其於偵查中向檢察官所為證述，既經具結（他
    字卷第三三頁），且本院審酌該言詞陳述係由證人出於自由
    意識而陳述，又無其他證據足認該陳述有何顯不可信之情事
    等一切情況，依刑事訴訟法第一百五十九條之一第二項規定
    ，認上開證人於偵訊中之證述，得採為認定本件犯罪事實所
    憑之證據。
二、訊據被告甲○○、丙○○固均坦承確於九十四年四月八日、
    同月十三日先後前往大陸地區，並陪同乙○○、李雪梅至大
    陸地區湖南省辦理公證結婚手續之事實，然均矢口否認有何
    違反不得使大陸地區人民非法進入臺灣地區規定、行使使公
    務員登載不實文書之犯行。被告甲○○辯稱：伊支付十八萬
    元給丙○○，請丙○○辦理大陸地區女子來臺幫忙照顧檳榔
    攤，丙○○如何辦理，伊不知情；契約書是丙○○偽造的云
    云。被告丙○○則辯稱：甲○○是委由伊所僱用之大陸地區
    女子田金花幫忙辦理大陸地區女子來臺，與伊無關，伊只是
    幫田金花收錢云云。經查：
  (一)上開事實，業據被告甲○○（他字卷第二九至三一頁、偵字
    第五二八四號卷第五五、五六頁）、丙○○（他字卷第三○
    頁、偵字第六二○八號卷第七、八頁）於偵訊時，均坦承不
    諱，並經共同被告甲○○以證人身分於偵訊（他字卷第二九
    至三一頁）時，共同被告丙○○以證人身分於本院審理（本
    院卷第五七頁）時，分別結證綦詳，復有丙○○所書立收受
    甲○○所交付十萬元訂婚聘金之收據（他字卷第四頁）、丙○○所書立收受甲○○十萬元現金之收據（他字卷第五頁）
    、辦理假結婚之支出明細表（他字卷第三八頁）、甲○○與
    乙○○簽立之契約書（他字卷第三九頁）、乙○○之非近親
    聲明書（他字卷第四一頁）、李雪梅之常住人口登記卡（他
    字卷第四二頁）、大陸地區湖南省民政廳所核發乙○○與李
    雪梅之湘民結字第○一○五○○八一四號結婚證明書（他字
    卷第四三、四四頁）、海基會（九四）中核字第○三三七○
    七號證明書（他字卷第四五頁）、大陸地區湖南省公證處所
    核發之（二○○五）湘證字第五一八二號結婚公證書與（二
    ○○五）湘證字第五一八三號親屬關係公證書（他字卷第四
    六至四九頁）、內政部警政署入出境管理局九十四年十一月
    四日境平辰字第○九四一○七九一一一○號書函（他字卷第
    五○頁）、乙○○之護照影本（他字卷第五一、五二頁）、
    丙○○之護照影本（他字卷第五四、五五頁）、彰化縣花壇
    鄉戶政事務所九十六年六月十五日彰花戶字第○九六○○○
    一三九三號函及隨函檢附之乙○○戶籍謄本（偵字第五二八
    四號卷第十七、十八頁）、內政部入出國及移民署九十六年
    六月十五日移署資處亦字第○九六一○○七九四四○號函及
    隨函檢附之大陸地區人民入出臺灣地區申請書、不准狀況通
    知單、常住人口登記卡、上開大陸地區人民進入臺灣地區保
    證書、乙○○之戶籍謄本、上開海基會證明書、上開大陸地
    區湖南省公證處結婚公證書、內政部九十四年九月二十日臺
    內警境平安字第○九四○一一九五五五號不予許可處分書、
    申訴書、彰化縣警察局彰化分局九十四年六月二十八日彰警
    分陸字第○九四○○二七六三一號函、內政部警政署入出境
    管理局面談紀錄（偵字第五二八四號卷第十九至四一頁）、
    甲○○、丙○○、乙○○之入出境資料連結作業查詢結果（
    本院卷第四六至四八）各一份、甲○○與李雪梅合照之照片
    四幀（他字卷第三五、三六頁）在卷可稽。
  (二)被告甲○○雖辯稱：伊支付十八萬元給丙○○，請丙○○辦
    理大陸地區女子來臺幫忙照顧檳榔攤，丙○○如何辦理，伊
    不知情；契約書是丙○○偽造的云云。然被告甲○○於九十
    六年五月二十一日偵訊時即自承：「（介紹大陸新娘的時候
    ，你是否結婚了？）是，但是他（指丙○○）說十八萬元，
    他都幫我辦好，人頭也幫我找。」「（你去大陸的時候，是
    否見過那個女的？）是，她姓李，在湖南紹陽市，我說這個
    長相可以，可以顧檳榔攤。」「（是否有在大陸辦公證結婚
    ？）有。」等語（他字卷第三一頁）；於九十六年七月十日
    偵訊時復供稱：「（為何不自己親自迎娶，要叫乙○○娶？
    ）這是丙○○去叫的，因我自己有配偶，所以不能辦結婚。
    丙○○在寫契約書前就有告訴我，我因有配偶，所以不能辦
    。」「（丙○○於何時告訴你要請人頭丈夫？）約九十四年
    一月時，告訴我的。」「（你第一次是何時看過乙○○？）
    那是丙○○於九十四年二月介紹的。」等語（偵字第五二八
    四號卷第五五、五六頁），於本院九十六年十月十一日準備
    程序亦供稱：「我支付十八萬元給丙○○，請他辦個大陸女
    子來臺幫我照顧檳榔攤，丙○○有告訴我要找一個沒結婚的
    人過去辦，我錢給他後，他說就沒有我的事了。」等語（本
    院卷第十五頁），核與證人即共同被告丙○○於本院審理時
    證稱：「（卷附之照片是否為甲○○與大陸女子在大陸結婚
    的照片？）是的，沒錯。那位女子就是李雪梅。」「（在大
    陸辦結婚相關手續，甲○○是否與你及田金花一起去？）是
    的。他有進去大陸的公證處的大廳。」「（甲○○是否知道
    到大陸的公證處要作何事？）他知道，是要辦理結婚。」等
    語（本院卷第五七頁），大致相符。又被告甲○○於九十六
    年七月十日偵訊時，經檢察官提示卷附甲○○與乙○○於九
    十四年四月三日所簽立之契約書（他字卷第三九頁）後，自
    承：名字係伊所簽的等語（偵字第五二八四號卷第五五頁）
    ，可見被告甲○○辯稱：契約書是丙○○偽造的云云，顯不
    可採；參以該契約書內容載明「由甲方甲○○先生支付現金
    壹拾捌萬元整，給媒人丙○○代為娶大陸新娘，乙方（指乙○○）同意代做人頭保證。」等詞，足徵被告甲○○為使大
    陸地區女子來臺幫其看顧檳榔攤，確實與被告丙○○共同謀
    議，並僱用乙○○擔任人頭丈夫與大陸地區女子李雪梅辦理
    假結婚手續甚明。被告甲○○上開抗辯，無非為圖卸責之詞
    ，不足採信。
  (三)被告丙○○雖辯稱：甲○○是委由伊所僱用之大陸地區女子
    田金花幫忙辦理大陸地區女子來臺，與伊無關，伊只是幫田
    金花收錢云云。惟被告丙○○於九十六年五月二十一日偵訊
    時即自承：「是他（指甲○○）來我的檳榔攤，看到我的小
    姐是大陸人，就叫我介紹一個大陸新娘，我就要幫他介紹，
    價錢是十八萬元。」「我有帶他過去大陸，在九十四年四月
    中，帶他去大陸湖南紹陽市和女方相親，對方也有辦成，也
    有證件證明，是他和大陸籍的田金花，她是我朋友的老婆，
    他們二人先過去選新娘，我們請的人頭再去辦結婚。」等語
    （他字卷第三○頁），於九十六年七月二十七日偵訊時亦供
    稱：「（你是否跟甲○○收了十八萬元？）他是請我幫他辦
    大陸妹。」「（你總共向甲○○收了多少錢？）十八萬元，
    我是負責付錢及帶乙○○去大陸而已。」「（甲○○、乙○○及你是否知道本件為假結婚？）知道，但是我是基於和甲○○是三、四十年的朋友，才幫他忙的。」等語（偵字第六
    二○八號卷第七、八頁），始終未曾提及伊係幫田金花收錢
    一節，且核與證人即共同被告甲○○於九十六年五月二十一
    日偵訊時，證述之情節，大致相符。參以卷附甲○○與乙○○於九十四年四月三日所簽立之契約書（他字卷第三九頁）
    ，其內容載明「由甲方甲○○先生支付現金壹拾捌萬元整，
    給媒人丙○○代為娶大陸新娘，乙方（指乙○○）同意代做
    人頭保證。」等詞，並由被告丙○○擔任該契約之見證人；
    足徵被告丙○○確實受被告甲○○委託，與被告甲○○共同
    謀議，並僱用乙○○擔任人頭丈夫與大陸地區女子李雪梅辦
    理假結婚手續至明。被告丙○○前開辯詞，顯係事後編篡之
    詞，亦無可採。
  (四)至於被告甲○○雖聲請傳喚證人乙○○、黃世炎到庭，證明
    其係受被告丙○○之邀請，而前往大陸地區參加乙○○、黃
    世炎與大陸地區女子之婚禮等情；被告丙○○亦聲請傳喚證
    人乙○○到庭，證明乙○○並非其所介紹等情；然本院認本
    案相關事證已明，並無傳喚上開證人之必要，附此敘明。
  (五)按大陸地區人民非經主管機關許可，不得進入臺灣地區，臺
    灣地區與大陸地區人民關係條例第十條第一項定有明文；而
    大陸地區人民，其父母、配偶或子女在臺灣地區設有戶籍者
    ，得申請進入臺灣地區探親，內政部依臺灣地區與大陸地區
    人民關係條例第十條第三項授權擬訂，報請行政院核定後發
    布之大陸地區人民進入臺灣地區許可辦法第三條第一項第三
    款規定甚明。次按臺灣地區人民與大陸地區人民結婚之方式
    及其他要件，依行為地之規定，臺灣地區與大陸地區人民關
    係條例第五十二條第一項定有明文。而大陸地區現行之中華
    人民共和國民法通則第五十八條第一項第四款則規定「惡意
    串通，損害國家、集體或第三人利益之行為無效。」可知臺
    灣地區之人民在大陸地區與大陸地區之人民假結婚者，依大
    陸地區現行有效之法規應屬無效。再按臺灣地區與大陸地區
    人民關係條例第七十九條第一項處罰違反同條例第十五條第
    一款所定之使大陸地區人民非法進入臺灣地區罪，凡非經合
    法手續進入者皆包含之，故使大陸地區人民以假結婚、真入
    境之脫法方式，進入臺灣地區，即該當本罪，自不以偷渡進
    入者為限（最高法院九十六年度臺上字第二七七九、六八三
    號、九十二年度臺上字第六五三二號判決意旨參照）。查李
    雪梅係大陸地區人民，乙○○係臺灣地區人民，其等雖係在
    大陸地區湖南省辦理結婚登記，然其等通謀虛偽之結婚，依
    臺灣地區與大陸地區人民關係條例第五十二條第一項規定，
    以行為地即大陸地區之法律為應適用之準據法，因其等並無
    結婚之合意而惡意串通，應屬無效；是被告甲○○、丙○○
    為達到使大陸地區人民李雪梅得依上開配偶探親規定入境臺
    灣地區之目的，由無結婚真意之乙○○與李雪梅虛偽辦理結
    婚，並以此為由申請李雪梅來臺，其等係以徒具外觀合法形
    式之結婚，藉以規避對大陸地區人民進入臺灣地區之管制，
    自屬非法之入境無疑。
  (六)綜上所述，本件事證明確，被告甲○○、丙○○違反不得使
    大陸地區人民非法進入臺灣地區規定、行使使公務員登載不
    實文書之犯行，均堪認定。
三、論罪科刑理由：
  (一)核被告甲○○、丙○○所為，關於以假結婚方式使大陸地區
    女子李雪梅非法進入臺灣地區未遂部分，均係犯臺灣地區與
    大陸地區人民關係條例第七十九條第四項、第一項違反同法
    第十五條第一款之不得使大陸地區人民非法進入臺灣地區規
    定未遂罪；關於提出不實之結婚公證書及海基會證明書向警
    察單位申報李雪梅為乙○○之配偶，使該管公務員將該不實
    事項登載於職務上所掌之公文書即大陸地區人民進入臺灣地
    區保證書之「對保或證明機關（構）簽註意見欄」上，復持
    該登載不實之公文書向境管局申請李雪梅來臺探親團聚，以
    為行使部分，均係犯刑法第二百十六條、第二百十四條之行
    使使公務員登載不實文書罪。
  (二)刑法、罰金罰鍰提高標準條例、刑法施行法先後於九十四年
    二月二日、九十五年五月十七日、同年六月十四日修正公布
    ，並均於九十五年七月一日施行，本件被告二人行為後，法
    律既有變更，是關於本案應適用之新舊法，茲比較如下：
  1.刑法第二條第一項規定，係規範行為後法律變更所生新舊法
    律比較適用之準據法，於九十五年七月一日刑法施行後，應
    適用刑法第二條第一項之規定，為「從舊從輕」之比較（最
    高法院九十五年度第八次刑事庭會議決議第一點第一項參照
    ）。
  2.刑法第二十八條關於共犯之規定，由「二人以上共同實施犯
    罪之行為者，皆為正犯」，修正為「二人以上共同實行犯罪
    之行為者，皆為正犯」，惟上述用語上之修正，乃因「實施
    」一詞之範圍，在解釋上是否包括「陰謀共同正犯」及「預
    備共同正犯」存有爭議，為杜爭議，明白宣示本條不包括「
    陰謀共同正犯」及「預備共同正犯」，但仍包括共謀共同正
    犯，乃將「實施」修正為「實行」（刑法修正理由參照），
    經比較新、舊法後，並無有利或不利之情形。
  3.修正前刑法第五十五條關於牽連犯之規定，業已修正刪除，
    犯一罪而其方法或結果之行為，均在新法施行前者，新法施
    行後，應依新法第二條第一項之規定，適用最有利於行為人
    之法律（最高法院九十五年度第八次刑事庭會議決議第五點
    第三項參照）。經比較新、舊法結果，應以被告行為時之法
    律即修正前第五十五條規定論以牽連犯，最有利於被告（臺
    灣高等法院九十五年五月四、五日座談會第九號決議參照）
    。
  4.刑法第三十三條第五款關於罰金刑之規定，由「罰金：一元
    以上」修正為「罰金：新臺幣一千元以上，以百元計算之」
    ，應依刑法第二條第一項規定，適用最有利於行為人之法律
    （最高法院九十五年度第八次刑事庭會議決議參照）。刑法
    第二百十六條、第二百十四條行使使公務員登載不實文書罪
    關於「或五百元以下罰金」、臺灣地區與大陸地區人民關係
    條例第七十九條第四項、第一項之罪關於「得併科新臺幣一
    百萬元以下罰金」之罰金刑部分，經比較新、舊法結果，應
    以被告行為時之法律即修正前第三十三條第五款規定，最有
    利於被告。
  5.刑法施行法第一條之一增訂施行前，依罰金罰鍰提高標準條
    例第一條前段、現行法規所定貨幣單位折算新臺幣條例第二
    條規定，刑法第二百十六條、第二百十四條行使使公務員登
    載不實文書罪關於「或五百元以下罰金」之罰金刑部分，應
    提高折算為「或新臺幣一萬五千元以下罰金」。刑法施行法
    修正增訂第一條之一規定：「中華民國九十四年一月七日刑
    法修正施行後，刑法分則編所定罰金之貨幣單位為新臺幣。
    九十四年一月七日刑法修正時，刑法分則編未修正之條文定
    有罰金者，自九十四年一月七日刑法修正施行後，就其所定
    數額提高為三十倍。但七十二年六月二十六日至九十四年一
    月七日新增或修正之條文，就其所定數額提高為三倍。」依
    增訂條文提高並改為新臺幣後，刑法第二百十六條、第二百
    十四條行使使公務員登載不實文書罪關於「或五百元以下罰
    金」之罰金刑部分，亦同為「或新臺幣一萬五千元以下罰金
    」，經比較新、舊法後，結果並無不同。
  6.修正前刑法第二十五條第二項、第二十六條前段關於未遂犯
    處罰之規定，由「未遂犯之處罰，以有特別規定者，為限。
    」「未遂犯之處罰，得按既遂犯之刑減輕之。」修正改列於
    刑法第二十五條第二項，並規定：「未遂犯之處罰，以有特
    別規定者為限，並得按既遂犯之刑減輕之。」此項修正僅屬
    條文之移列，經比較新、舊法後，結果並無不同。
  7.比較時應就罪刑有關之共犯、未遂犯、想像競合犯、牽連犯
    、連續犯、結合犯，以及累犯加重、自首減輕暨其他法定加
    減原因（如身分加減）與加減例等一切情形，綜其全部罪刑
    之結果而為比較（最高法院九十五年度第八次刑事庭會議決
    議第一點第四項參照）。經綜合比較新、舊法之結果，被告
    行為後之新法並未有利於被告，依刑法第二條第一項前段規
    定，本案自應適用被告行為時之法律即修正前刑法第二十八
    條、第五十五條、第三十三條第五款、第二十五條第二項、
    第二十六條前段，罰金罰鍰提高標準條例第一條前段之規定
    。
  (三)又按共同實施犯罪行為之人，在合同意思範圍內，各自分擔
    犯罪行為之一部，相互利用他人之行為，以達其犯罪之目的
    者，即應對於全部所發生之結果，共同負責（最高法院二十
    八年上字第三一一○號判例意旨參照）。被告二人與共同正
    犯乙○○間，就違反不得使大陸地區人民非法進入臺灣地區
    規定未遂、行使使公務員登載不實文書之犯行，分別有犯意
    聯絡及行為分擔，應論以共同正犯。被告二人使公務員登載
    不實事項於公文書後，復持以行使，其等使公務員登載不實
    事項於公文書之低度行為，應為行使使公務員登載不實事項
    公文書之高度行為所吸收，不另論罪。被告二人所犯違反不
    得使大陸地區人民非法進入臺灣地區規定未遂、行使使公務
    員登載不實文書二罪間，具有方法、目的之牽連關係，為牽
    連犯，應依修正前刑法第五十五條規定，從一重之違反不得
    使大陸地區人民非法進入臺灣地區規定未遂罪處斷。公訴人
    雖僅就被告二人違反不得使大陸地區人民非法進入臺灣地區
    規定未遂之犯行，提起公訴，然檢察官就犯罪事實之一部提
    起公訴者，其效力及於全部，此為刑事訴訟法第二百六十七
    條所明定，被告二人行使使公務員登載不實公文書之犯行，
    與前揭論罪科刑之業經起訴部分，具有牽連犯之裁判上一罪
    關係，應為起訴效力所及，本院自得併予審理，附此敘明。
    被告二人已著手於違反不得使大陸地區人民非法進入臺灣地
    區規定之實行而未遂，為未遂犯，應依修正前刑法第二十六
    條前段規定，各減輕其刑。爰審酌被告甲○○、丙○○共同
    謀議，欲以假結婚之方式，使大陸地區女子李雪梅非法入境
    臺灣地區，對國家入出境管理及社會秩序所生危害非輕，且
    犯罪後猶飾詞以辯、翻異前詞，顯無悔意，另考量其等犯罪
    之動機、目的、手段、生活狀況、智識程度等一切情狀，分
    別量處如主文所示之刑。
  (四)又中華民國九十六年罪犯減刑條例業於九十六年七月四日公
    布，並於同月十六日施行，依該條例第二條規定，犯罪在九
    十六年四月二十四日以前者，除本條例另有規定外，應予以
    減刑。本件被告二人之犯罪時間係在九十六年四月二十四日
    以前，且被告二人所犯臺灣地區與大陸地區人民關係條例第
    七十九條第四項、第一項違反同法第十五條第一款之不得使
    大陸地區人民非法進入臺灣地區規定未遂罪、刑法第二百十
    六條、第二百十四條之行使使公務員登載不實文書罪，均非
    屬該條例第三條所列舉不予減刑之罪，爰依中華民國九十六
    年罪犯減刑條例第二條第一項第三款、第七條規定，各減其
    宣告刑二分之一。
據上論斷，應依刑事訴訟法第四百五十二條、第二百九十九條
第一項前段，臺灣地區與大陸地區人民關係條例第七十九條第四
項、第一項，刑法第十一條前段、第二條第一項前段、第二百十
六條、第二百十四條，修正前刑法第二十八條、第五十五條、第
二十六條前段，罰金罰鍰提高標準條例第一條前段，中華民國九
十六年罪犯減刑條例第二條第一項第三款、第七條，判決如主文
。
本案經檢察官蔡曉崙到庭執行職務。
中　　華　　民　　國　　96　　年　　12　　月　　21　　日
                  刑事第六庭    審判長法  官  王義閔
　　　　　　　　　　　　　　　　　　　法  官　林欣苑
                               　　　 法  官  鄭舜元
以上正本證明與原本無異。
如不服本判決，應於判決送達後10日內，向本院提出上訴書狀，
上訴書狀應「敘述具體上訴理由」，並按他造當事人之人數附繕
本。「切勿逕送上級法院」。
中　　華　　民　　國　　96　　年　　12　　月　　27　　日
                                      書記官  呂雅惠
附錄：論罪科刑法條：
中華民國刑法第216條
行使第210條至第215條之文書者，依偽造、變造文書或登載不實
事項或使登載不實事項之規定處斷。
中華民國刑法第214條
明知為不實之事項，而使公務員登載於職務上所掌之公文書，足
以生損害於公眾或他人者，處3年以下有期徒刑、拘役或5百元以
下罰金。
臺灣地區與大陸地區人民關係條例第79條
違反第15條第1款規定者，處1年以上7年以下有期徒刑，得併科
新臺幣一百萬元以下罰金。
意圖營利而犯前項之罪者，處3年以上10年以下有期徒刑，得併
科新臺幣五百萬元以下罰金。
前二項之首謀者，處5年以上有期徒刑，得併科新臺幣一千萬元
以下罰金。
前三項之未遂犯罰之。
中華民國船舶、航空器或其他運輸工具所有人、營運人或船長、
機長、其他運輸工具駕駛人違反第15條第1款規定者，主管機關
得處該中華民國船舶、航空器或其他運輸工具一定期間之停航，
或廢止其有關證照，並得停止或廢止該船長、機長或駕駛人之職
業證照或資格。
中華民國船舶、航空器或其他運輸工具所有人，有第1項至第4項
之行為或因其故意、重大過失致使第三人以其船舶、航空器或其
他運輸工具從事第1項至第4項之行為，且該行為係以運送大陸地
區人民非法進入臺灣地區為主要目的者，主管機關得沒入該船舶
、航空器或其他運輸工具。所有人明知該船舶、航空器或其他運
輸工具得沒入，為規避沒入之裁處而取得所有權者，亦同。
前項情形，如該船舶、航空器或其他運輸工具無相關主管機關得
予沒入時，得由查獲機關沒入之。
臺灣地區與大陸地區人民關係條例第15條
下列行為不得為之：
一  使大陸地區人民非法進入臺灣地區。
二  明知臺灣地區人民未經許可，而招攬使之進入大陸地區。
三　使大陸地區人民在臺灣地區從事未經許可或與許可目的不符
　　之活動。
四　僱用或留用大陸地區人民在臺灣地區從事未經許可或與許可
　  範圍不符之工作。
五  居間介紹他人為前款之行為。
